【裁判字號】    91,交聲,1765
【裁判日期】    920210
【裁判案由】    交管條例聲異
【裁判全文】
臺灣板橋地方法院交通事件裁定                  九十一年度交聲字第一七六五號
    原處分機關  交通部公路總局台北區監理所板橋監理站
    受處分人即
    異  議  人  甲○○  男  二.
右列受處分人即異議人因違反道路交通管理處罰條例案件，對於交通部公路總局臺北
區監理所板橋監理站九十一年十一月七日所為之處分（原處分案號：板監五字第裁四
一－Ｈ00000000號），聲明異議，本院裁定如左：
    主  文
異議駁回。
    理  由
一、聲明異議意旨略以：異議人甲○○於民國九十一年十月十二日十二時十分許，騎
    乘本人所有之重型機車行經臺中縣和平鄉○○路○段四十七號前遭平等村志良派
    出所警員取締「拼裝車未經核准領用牌照行駛」，並沒入本人之該車，其後經板
    橋監理站裁決本人之機車非整輛進口之機車，認定為拼裝車，因而予以處罰，惟
    本人之機車係購自日本本田之完整機車，礙於七月一日前尚未開放重型機車進口
    ，故本人之機車由合格技師以不破壞機車之完整性下拆解成零件，以合法管道進
    口至臺灣，且所有零件皆經合法報關，再由合格技師組裝成車，故異議人之機車
    應係組裝車而非拼裝車，為此提出異議云云。
二、按拼裝車輛未經核准領用牌證行駛，處汽車所有人新臺幣三千六百元以上一萬零
    八百元以下罰鍰，並禁止其行駛，其車輛並沒入之，道路交通管理處罰條例第十
    二條第一項第二款、第二項定有明文。
三、查本件異議人即受處分人甲○○於九十一年十月十二日十二時十分許，騎乘未經
    領用牌照之重型機車行經臺中縣和平鄉○○路○段四十七號前，因屬拼裝車未經
    核准領用牌照行駛，遭警員當場攔停舉發之違規事實，有臺中縣警察局舉發違反
    道路交通管理事件通知單乙紙在卷可證，異議人雖具狀辯稱：伊所有之上開重型
    機車係經拆解成零件合法進口，並由合格技師再行組裝，應屬組裝車而非拼裝車
    云云。惟查，有關拼裝車輛，其認定標準為如其為整車進口或由國內具有工廠登
    記證且登載產品相符之廠商組裝、製造而成，並能依道路交通安全規則第十七條
    出具車輛來歷憑證者，始得認定非屬拼裝車，此有交通部八十九年四月二十日交
    路八十九字第００四０六四號函附卷可憑，故非拼裝車須具備（一）依道路交通
    安全規則第十七條出具車輛來歷憑證及（二）由國內具有工廠登記證且登載產品
    相符之廠商組裝、製造而成之要件。異議人雖提出其上開車輛零件之進口報單，
    及組裝上開機車之合格技師郭建男之技師認定證為證，惟依板橋監理所九十一年
    十一月七日函認「依交通部九十年五月二十四日交路第０三五五五一號函：『一
    、查車輛新領牌照登記應繳驗車輛來歷憑證，．．，且國外進口之車輛，並應繳
    驗車輛專用之『海關進口與貨物完（免）稅證明書』（異於一般貨物或零組件進
    口用之進口報單）。如無法出提具前述等車輛來歷憑證，仍屬拼裝車」，此有該
    函附卷為證，是異議人所提出之該進口報單，核與上開函示所認即道路交通安全
    規則所定之車輛來歷憑證有別，另異議人亦未提出該合格技師所屬之登載與產品
    相符之工廠登記證，以證其上開車輛係由合法登載產品相符之廠商組裝而成，則
    異議人所舉均未能符合上開要件，是其上開車輛仍應認係「拼裝車輛」無誤，因
    之原處機關據以裁處，於法有據，並無不當，從而本件異議為無理由，應予駁回
    。
四、據上論斷，應依道路交通案件處理辦法第十九條，裁定如主文。
中      華      民      國    九十二    年      二      月      十      日
                                      臺灣板橋地方法院交通法庭
                                          法  官  徐   蘭   萍
右正本證明與原本無異。
如不服本裁定，應於送達後五日內，向本院提出抗告狀。
                                          書記官  莊   川   億
中      華      民      國    九十二    年      二      月      十      日


司法院資訊處製作；財團法人民間司法改革基金會備份。
